# 请教陈老师租赁准则的问题

提问人：zhang0922 时间：2020-08-26 14:33:08
A公司整租了B公司两处商业综合体（甲商业综合体与乙商业综合体），其中甲综合体刚刚竣工完成，乙综合体已运营六年，然后进行转租。
1 、关于甲综合体的租赁合同约定：
租期 20 年，第一年至第五年为养商期，仅收取固定租金：第一年租金 4000 万，以后每年增长20%（计算至第五年）。第六至二十年租金为稳定期，收固定租金及浮动租金：固定租金：第六年租金在第五年租金的基础上增长5%，以后每年递增5%，浮动租金按A公司收取各商户租金收入的5%收取。
2 、关于乙综合体的租赁合同约定：
租期 20 年，收取浮动租金，浮动租金按A公司收取各商户租金收入的65%收取。
问题： 1 、对于甲综合体：目前企业按照当年实际支付B公司的租金计入营业成本。如果执行新租赁准则，确认使用权资产及租赁负债，将会导致企业租赁前期（至少养商期）会出现大额亏损，与企业实际经营情况严重不符，应如何合理处理？
2 、对于乙综合体：目前按当年实际应支付B公司的租金确认营业成本。如果执行新租赁准则，是否仍可按目前方式处理？

回答人：chenyiwei
1 、这种情况只能遵循租赁准则规定，根据每年的固定租金确认租赁负债和使用权资产，虽然是在头五年的“养商期”内，实际需支付的租金较低，但仍需确认使用权资产折旧（直线法）和租赁负债利息支出。
2 、因为完全是可变租赁付款额（收取浮动租金，浮动租金按A公司收取各商户租金收入的65%收取），故不纳入租赁负债，每年按实际应支付的租金列入营业成本。